# 请教，关联方披露

提问人：wangxjiang 时间：2013-06-04 12:13:26
请陈版，如果公司高管因为业务需要，暂时借支的现金，期末是否需作为关联方往来拉进行披露？

回答人：chenyiwei
赞同上述两位意见。

提问人：wangxjiang 时间：2013-06-16 16:28:54
回复 chenyiwei 的帖子
那是否需要作为关联交易披露呢？

回答人：chenyiwei
一般不作为关联方交易披露，因为不影响本会计主体的损益和净资产。

提问人：ns86420 时间：2014-02-12 23:17:03
本公司有 15 个子公司,本公司为了提高资金使用效率,本公司成立了资金结算中心.本公司对各子公司的资金均要上存到本公司结算中心,本公司对外的贷款和子公司对外的贷款也要按规定上缴到结算中心,对外贷款由集团公司再按需划转给所需子公司,本公司和子公司对外贷款的利息由所需子公司予以支付但不加息. 现子公司账面上反映其他应付款-本公司-存款为借方金额和其他应付款-本公司-贷款为贷方金额,本公司账面则于子公司账面上反映则相反. 子公司和本公司是否需要在报表附注中反映关联方交易(提供资金)项?

回答人：chenyiwei
一般理解应需要。

提问人：ns86420 时间：2014-02-13 08:46:23
若需用列示,是列其他应付款的净额还是分别列示其内部存款和内部贷款?

回答人：chenyiwei
内部贷款和内部存款应分别披露，除非满足金融资产和金融负债抵销列报的条件。

提问人：ns86420 时间：2014-02-15 21:31:01
本公司和子公司对银行的贷款均上缴到结算中心,然后再由本公司按子公司报送的资金计划,转划给所需公司,对外贷款的利息由所需子公司予以承担,结算中心另外不在加息. 我理解这是资金的管理模式,实际操作也是按统筹统贷的方式进行的,所以按关联方交易披露,我个人认为不符合实质大于形式的原则,不知陈版如何理解这个问题?

回答人：chenyiwei
但从法律上讲，集团从外部借入资金和分拨给各单位是两个独立交易，无论各用款单位是否还款，集团均应独立承担向金融机构还本付息的首要责任，其中包含了集团为用款单位提供担保的因素，因此属于关联交易。

提问人：牛年要牛 时间：2014-02-16 22:13:03
陈版,我遇到过是集团性公司,对外是统筹统贷,当时集团与各子公司是挂往来,但是我当时就认可他们这种操作方式,所以就未将往来事项作为关联方交易处理而作为关联方往来披露,我认为不影响本会计主体的损益和净资产,所以不作为关联方交易处理,不知陈版是否同意我的做法?

回答人：chenyiwei
关联交易也包含资金往来在内，并不一定只有影响本会计主体的净资产、净利润的才算关联交易。

提问人：牛年要牛 时间：2014-02-16 23:33:34
这样的话,集团公司对外借款的统筹统贷,若不作关联交易处理我是否可以在报告附注中披露说明该事项?还是必需要披露关联交易处理?

回答人：chenyiwei
如果用款单位都是该集团的子公司，则集团公司在合并报表层面可不披露该项交易为关联交易，其他情况均应披露关联交易。